# 成本法稀释为成本法，是否需要考虑商品对应的份商誉

提问人：18086508379 时间：2022-07-02 18:00:54
请教陈版及各位
80%→70%
处置部分股权（10%）时，且不丧失控制权下，计算资本公积，需要考虑完全商誉×处置比例10%
那么若成本法稀释为成本法，是否需要考虑商品对应的商誉呢
看到一些文章说是不用考虑，有点疑惑。感觉两者的性质是一样的。
感谢陈版及各位解惑

回答人：chenyiwei
“若成本法稀释为成本法，是否需要考虑商品对应的商誉”是什么意思？

提问人：18086508379 时间：2022-07-05 23:04:40
陈版主，抱歉，没有说明白。
假设：A公司非同控购买B公司80%的股权，商誉为 80 。后续其他股东增资，导致A只持有70%的股权了（不丧失控制权）
这种情况下，计算资本公积，是否需要将商誉部分（80/80%）×10%，转到少数股东权益呢。
因为如果正常处置10%，收到银行存款，是需要考虑这部分商誉的。

回答人：chenyiwei
是的，需要在合并报表层面进行资本公积和少数股东权益之间的一项重分类调整，金额即为该10%商誉对应的原账面价值。